臺灣高等法院臺中分院刑事判決　　　　94年度上訴字第1644號
上　訴　人　臺灣臺中地方法院檢察署檢察官
被　　　告　乙○○
上列上訴人因被告毒品危害防制條例案件，不服臺灣臺中地方法
院94年度訴字第1545號中華民國94年6月30日第一審判決 （起訴
案號：臺灣臺中地方法院檢察署94年度毒偵字第1253號），提起
上訴，及移送併案審理（臺灣臺中地方法院檢察署94年度毒偵字
第3480、3860號）本院判決如下：
    主 　　 文
原判決撤銷。
乙○○連續施用第一級毒品，處有期徒刑拾月，注射針筒參支沒
收。
    事 　　 實
一、乙○○曾於民國九十二年間因施用毒品案件，經原審法院裁
    定令入勒戒處所觀察、勒戒後，因認無繼續施用毒品傾向，
    於九十二年八月二十六日出監，並由臺灣台中地方法院檢察
    署檢察官於同年月二十七日，以九十二年度偵字第二三五七
    號為不起訴處分確定。詎乙○○仍不知自我約制，戒絕毒癮
    ，於經觀察、勒戒執行完畢釋放後五年內，復基於施用第一
    級毒品海洛因之概括犯意，自九十三年十月中旬某日約中午
    許起至九十四年三月十八日十三時許止，在其臺中縣太平市
    ○○路三七五巷五三號住處，以將海洛因摻入香煙點火吸食
    其煙氣或將海洛因摻水稀釋後置於注射針筒內再施打於靜脈
    血管等方式，連續施用第一級毒品海洛因多次，平均每一至
    二天施用一次。嗣經警於九十三年十一月一日二十時許，在
    其前開住處查獲，經採尿送驗結果，呈嗎啡陽性反應。乙○
    ○又承前開施用第一級毒品海洛因之概括犯意，自九十四年
    三月十九日至九十四年五月二十日十三時二十分間，在台中
    縣太平市○○里○○路三七五巷五三號，仍以上開注射針筒
    注射之方式，連續施用海洛因多次，又為警於九十四年五月
    二十日十四時許持搜索票搜索上址，在該居所前之小貨車內
    查獲乙○○所有用以施用海洛因之注射針筒ㄧ支，並經採尿
    送驗結果呈嗎啡陽性反應。乙○○復承前開施用第一級毒品
    海洛因之概括犯意，自九十四年六月中旬至七月一日十六時
    十分許止，在台中市西區○○○○○街九號一樓友人住處，
    以上開注射針筒注射之方式，連續施用海洛因多次，再為警
    於九十四年七月一日十六時十分許持搜索票搜，扣得乙○○
    所有用以施用海洛因之注射針筒二支（另扣得在場人鍾正偉
    所有安非他命一小包、裝海洛因殘渣袋一只、鍾正青所有注
    射針筒一支），並經採尿送驗結果呈嗎啡陽性反應。
二、案經臺中縣警察局霧峰分局報請臺灣臺中地方法院檢察署檢
    察官偵查起訴，及台中市警察局第一分局、第三分局報請同
    署檢察官偵查後移送本院併案審理。
    理　　  由
一、按除被告所犯為死刑、無期徒刑、最輕本刑為三年以上有期
    徒刑之罪或高等法院管轄第一審案件者外，於前條第一項程
    序進行中，被告先就被訴事實為有罪之陳述時，審判長得告
    知被告簡式審判程序之旨，並聽取當事人、代理人、辯護人
    及輔佐人之意見後，裁定進行簡式審判程序；除簡式審判程
    序及簡易程序案件外，第一審應行合議審判，刑事訴訟法第
    二百七十三條之一第一項、第二百八十四條之一分別定有明
    文。本件被告所涉係死刑、無期徒刑、最輕本刑為三年以上
    有期徒刑之罪或高等法院管轄第一審案件以外之罪，並於原
    審行準備程序時就被訴事實為有罪之陳述，原審合議庭依前
    揭規定，經評議結果，裁定改由一名法官獨任行簡式審判程
    序，先予敘明。
二、訊據被告乙○○對於上開事實均坦認不諱，並有前後三次查
    獲時警方採尿送驗結果呈嗎啡陽性反應之中山醫學大學附設
    醫院藥物濫用檢測中心 2004/11/15、2005/6/2、2005/7/14
    確認結果報告各一份、第二次查獲現場照片影本三張、第三
    次查獲現場照片二張在卷可稽，復有第二、三次查獲時所分
    別扣得之注射針筒一支、注射針筒二支可證，足見被告自白
    與事實相符，堪予憑採。次查，被告曾於九十二年間因施用
    毒品案件，經原審法院裁定令入勒戒處所觀察、勒戒後，因
    認無繼續施用毒品傾向，於九十二年八月二十六日出監，並
    由臺灣台中地方法院檢察署檢察官於同年月二十七日，以九
    十二年度偵字第二三五七號為不起訴處分確定之事實，有臺
    灣高等法院被告全國前案紀錄表在卷可憑，足認被告係於觀
    察、勒戒執行完畢釋放後五年內再犯本件施用毒品之罪。罪
    證明確，被告犯行堪以認定，自應依法論科。
三、按海洛因係毒品危害防制條例第二條第二項第一款規定之第
    一級毒品。被告施用第一級毒品海洛因之行為，核犯毒品危
    害防制條例第十條第一項施用第一級毒品罪。被告施用前持
    有海洛因之低度行為，應為施用之高度行為所吸收，不另論
    罪。被告多次施用第一級毒品海洛因之犯行，時間緊接，犯
    罪構成要件相同，顯係基於概括之犯意反覆為之，為連續犯
    ，依刑法第五十六條之規定以一罪論，並依法加重其刑。公
    訴人起訴之犯罪事實雖僅敘及被告自九十三年十月間起至九
    十三年十一月一日二十時許採尿送驗回溯96小時內之某時施
    用第一級毒品海洛因之犯行，對於被告其餘犯行則未論及，
    然該未起訴部分與經起訴之犯行間，既具有連續犯之裁判上
    一罪關係，應為起訴效力所及，本院自得併予審究。
四、原審認被告犯罪事證明確，予以論罪科刑，固非無見，惟原
    判決對於為起訴效力所及之被告自94年3月19 日以後之施用
    海洛因犯行，未及併案審理，自有未洽。檢察官上訴意旨亦
    執此指摘原判決不當，為有理由，自應由本院將原判決撤銷
    改判。爰審酌被告犯罪之動機、目的、手段及其品行、智識
    程度與被告前已曾因施用毒品案件經觀察、勒戒，竟無視於
    毒品對於自身健康之戕害及國家對於杜絕毒品犯罪之禁令，
    猶施用毒品不輟，再為本案犯行，惡性匪淺，惟念及其吸毒
    係戕害自己身心之行為及其於犯罪後坦承犯行，態度尚佳等
    一切情狀，量處如主文第二項所示之刑，以示懲儆。扣案之
    注射針筒一支、二支，合計三支，為被告所有供施用海洛因
    所用之物，業據其供承在卷，爰依刑法第三十八條第一項第
    二款規定宣告沒收。
據上論結，應依刑事訴訟法第三百六十九條第一項前段、第三百
六十四條、第二百九十九條第一項前段，毒品危害防制條例第十
條第一項，刑法第十一條前段、第五十六條、第三十八條第一項
第二款，判決如主文。
本案經檢察官甲○○到庭執行職務。
中　　華　　民　　國　　94　　年　　9 　　月　　22　　日
              刑事第四庭  審判長法　官　洪　耀　宗
                                法　官　陳　欣　安
                                法　官　江　德　千
上列正本證明與原本無異。
如不服本判決應於收受送達後十日內向本院提出上訴書狀，其未
敘述上訴之理由者並得於提起上訴後十日內向本院補提理由書（
均須按他造當事人之人數附繕本）。
                                書記官　吳　麗　琴
中　　華　　民　　國　　94　　年　　9 　　月　　23　　日
【附錄論罪科刑法條】
毒品危害防制條例第十條第一項：
施用第一級毒品者，處六月以上五年以下有期徒刑。
                                                      Ｆ
